臺灣屏東地方法院刑事判決　　　　　　　 100年度訴字第85號
公　訴　人　臺灣屏東地方法院檢察署檢察官
被　　　告　陳泳宏
上列被告因違反毒品危害防制條例案件，經檢察官提起公訴（99
年度毒偵字第2980號），被告於準備程序就被訴事實為有罪之陳
述，本院合議庭裁定由受命法官獨任進行簡式審判程序，並予判
決如下：
    主  文
陳泳宏施用第一級毒品，累犯，處有期徒刑壹年。
    事  實
一、陳泳宏前因施用毒品案件，經臺灣高雄地方法院裁定送觀察
    勒戒後，認有繼續施用毒品之傾向，再裁定令入戒治處所，
    施以強制戒治，嗣因停止戒治，交付保護管束期滿，由臺灣
    高雄地方法院檢察署檢察官於民國89年12月18日以89年度戒
    毒偵字第1399號為不起訴處分確定。其復因施用毒品案件，
    經本院裁定送觀察勒戒後，認有繼續施用毒品之傾向，再裁
    定令入戒治處所，施以強制戒治，嗣因免執行並免刑而於88
    年11月10日出所。其於上開強制戒治執行完畢釋放後之5 年
    內，復因施用毒品案件，除經送強制戒治外，另經本院以90
    年度訴字第734 號判處應執行有期徒刑10月確定，並已執行
    完畢。其後，再因施用毒品案件，分別經本院以93年易字第
    747 號判處有期徒刑8 月、以94年度訴字第614 號判處應執
    行有期徒刑1 年確定，嗣二案接續執行，於95年10月25日縮
    短刑期假釋出監並付保護管束，迄95年11月18日假釋期滿未
    經撤銷視為執行完畢。詎其仍不知悔改，竟基於施用第一級
    毒品之犯意，於99年8 月15日、16日某時許，在其位於屏東
    縣林邊鄉○○村○○路353 號住處內，以將第一級毒品海洛
    因置入針筒內，注射血管之方式，施用第一級毒品海洛因1
    次。嗣於同99年8 月18日上午9 時30分許，在上開住所經警
    因違反毒品危害防制條例案件拘提時，供出其施用第一級毒
    品犯罪，並同意警方採尿送驗，因其尿液檢出嗎啡反應，始
    悉上情。
二、案經高雄市政府警察局苓雅分局報請臺灣屏東地方法院檢察
    署檢察官偵查起訴。
    理  由
一、本件被告陳泳宏所犯係死刑、無期徒刑或最輕本刑為3 年以
    上有期徒刑以外之罪，亦非屬臺灣高等法院管轄第一審之案
    件，其於準備程序中就被訴事實為有罪陳述，經本院告知簡
    式審判程序之旨，並聽取當事人意見後，本院合議庭依刑事
    訴訟法第273 條之1 第1 項為裁定，由受命法官獨任進行簡
    式審判程序。又簡式審判程序之證據調查，依刑事訴訟法第
    273 條之2 規定，不受同法第159 條第1 項審判外陳述排除
    之限制；再被告對於卷內各項證據亦不爭執證據能力，復無
    事證顯示有何違法取得或類此瑕疵之情，故卷內所列各項證
    據，自均有證據能力，合先敘明。
二、上揭犯罪事實，業據被告陳泳宏於本院審理中坦承不諱，其
    尿液經送驗結果呈嗎啡陽性反應等情，亦有高雄市政府警察
    局苓雅分局尿液採證代碼對照表及高雄市立凱旋醫院濫用藥
    物尿液檢驗報告各1 份在卷可稽，上述鑑驗結果，係檢驗機
    關本於專業知識及以精密儀器或科學檢驗方法所得之結論，
    自可憑信。此外，復有偵查報告及拘票影本等附卷可參，是
    認被告就上開施用毒品之任意性自白與事實相符，堪採信為
    證據。至被告陳泳宏先於99年8 月18日（本案）採集尿液送
    驗呈嗎啡陽性反應，又於同月20日因另案（本院99年度訴字
    第1375號）為警採尿送驗，亦呈嗎啡陽性反應等情，經本院
    核閱該案卷證無誤。然除被告陳泳宏於本院審理時自承本件
    施用時間係99年8 月15日或16日某時，與該案施用時間不同
    外，該案卷附尿液檢驗報告所示檢出嗎啡濃度（5390ng/mL
    ）亦高於本案檢出之嗎啡濃度（1333ng/mL ），衡諸常情，
    常人施用第一級毒品海洛因後之代謝物（嗎啡），經由尿液
    排出之濃度隨時間逐漸降低，足認本件被告確係於99年8 月
    18日即本案採集尿液之時點前施用毒品而為警查獲，而另案
    則係於99年8 月18日至20日間某時（即本案採集尿液之時點
    後，至該案採集尿液之時點間），另行施用毒品而為警查獲
    ，兩者分係不同案件。從而本件罪證明確，被告犯行洵足認
    定，應依法論科。
三、查93年修正施行之毒品危害防制條例就施用毒品者，祇於「
    初犯」及「5 年後再犯」二種情形，有其追訴條件之限制，
    即須於初犯經觀察、勒戒或強制戒治釋放後，5 年內均無施
    用毒品之行為，始能認其前所實施之觀察、勒戒或強制戒治
    已足遮斷毒癮，而得於5 年後再犯時，再予適用初犯之規定
    ，重行觀察、勒戒等程式。倘5 年內已經再犯，被依法追訴
    處罰，縱其第3 次（或第3 次以上）施用毒品之時間在初犯
    釋放5 年以後，即與「5 年後再犯」之情形有別，且因已於
    「5 年內再犯」，顯見其再犯率甚高，原實施觀察、勒戒或
    強制戒治，已無法收其實效，而無5 年戒斷期之存在，自無
    再經觀察、勒戒及強制戒治之必要，應由檢察官逕行起訴（
    最高法院95年度台非字第59號、第65號判決意旨、95年度第
    7 次刑庭會議決議意旨參照）。本件被告於觀察勒戒及強制
    戒治執行完畢後5 年內再犯施用毒品案件，並經法院裁判及
    執行等情，有臺灣高等法院被告前案紀錄表1 份在卷可查，
    參諸前揭判決及決議意旨，自無再經觀察、勒戒及強制戒治
    之必要，本院自應依法就被告本次施用毒品之犯行予以論罪
    科刑，併予敘明。
四、按海洛因屬毒品危害防制條例第2 條第2 項第1 款規定之第
    一級毒品，不得持有及施用，故核被告所為係犯毒品危害防
    制條例第10條第1 項之施用第一級毒品罪。被告施用前持有
    第一級毒品之低度行為，為其施用第一級毒品之高度行為所
    吸收，不另論罪。另被告有上揭犯罪事實欄所述經有期徒刑
    宣告及執行完畢之情形，此有臺灣高等法院被告前案紀錄表
    1 份附卷可按，被告於執行完畢5 年以內故意再犯本件有期
    徒刑以上之罪，就上揭犯行構成累犯，應依刑法第47條第1
    項規定予以加重其刑。爰審酌被告前已因施用毒品犯行經觀
    察勒戒及強制戒治之執行，竟仍故態復萌，復行施用毒品不
    輟，無視於毒品對於自身健康之戕害及國家對於杜絕毒品犯
    罪之禁令，惟衡酌施用毒品係屬自戕行為，犯罪手段尚屬平
    和，亦未因此而危害他人，所生損害尚非鉅大，且被告於犯
    後於本院審理時坦承犯行，尚見悔意之犯罪後態度，另施用
    毒品者均有相當程度之成癮性及心理依賴，其犯罪心態與一
    般刑事犯罪之本質並不相同等一切情狀，爰量處如主文所示
    之刑，以資懲儆。
據上論斷，應依刑事訴訟法第273 條之1 第1 項、第299 條第1
項前段，毒品危害防制條例第10條第1 項，刑法第11條、第47條
，判決如主文。
本案經檢察官許英輝到庭執行職務
中    華    民    國   100    年    3     月    29    日
                  刑事第四庭    法  官  李謀榮
以上正本證明與原本無異。
如不服本判決應於收受判決後10日內向本院提出上訴書狀，並
應敘述具體理由；其未敘述上訴理由者，應於上訴期間屆滿後
20日內向本院補提理由書（均須按他造當事人之人數附繕本）
「切勿逕送上級法院」。
中    華    民    國   100    年    3     月    29    日
                                書記官  蔡進吉
附錄本件論罪科刑法條：
毒品危害防制條例第10條
施用第一級毒品者，處6 月以上5 年以下有期徒刑。
施用第二級毒品者，處3 年以下有期徒刑。